【裁判字號】    99,上更(一),3
【裁判日期】    990427
【裁判案由】    毒品危害防制條例
【裁判全文】
臺灣高等法院臺中分院刑事判決       99年度上更(一)字第3號
上  訴  人
即  被  告  戊○○
選任辯護人  張豐守律師
上  訴  人
即  被  告  己○○
指定辯護人  本院公設辯護人  丁○○
上列上訴人等因毒品危害防制條例案件，不服臺灣臺中地方法院
97年度訴字第4430號中華民國97年12月24日第一審判決（起訴案
號：臺灣臺中地方法院檢察署97年度偵字第24207號、第24208號
），提起上訴，前經本院判決後，由最高法院發回，本院判決如
下：
    主  文
原判決撤銷。
戊○○犯如附表(二)所示之罪，各處如附表(二)所示之刑。應執行有
期徒刑拾柒年；扣案如附表(四)編號之物沒收銷燬之；附表(四)編
號及附表(六)之物均沒收；犯罪所得新臺幣肆仟元沒收，如全
部或一部不能沒收時，以其財產抵償之；犯罪所得新臺幣仟元
應與己○○連帶沒收，如全部或一部不能沒收時，以其與己○○
之財產連帶抵償之。
己○○犯如附表(三)所示之罪，均累犯，各處如附表(三)所示之刑。
應執行有期徒刑拾捌年；扣案如附表(四)編號之物沒收銷燬之；
附表(四)編號及附表(六)之物均沒收；犯罪所得新臺幣壹萬柒仟
元沒收，如全部或一部不能沒收時，以其財產抵償之；犯罪所得
新臺幣仟元應與戊○○連帶沒收，如全部或一部不能沒收時，
以其與戊○○之財產連帶抵償之。
    事  實
一、己○○（原名劉環維，綽號阿鑫、阿新或阿偉）前於民國95
    年間因施用毒品案件，經台灣台中地方法院以95年度訴字第
    534號判處有期徒刑7月及2月確定，嗣經減刑為有期徒刑3月
    15日及1月確定；又因偽造文書案件，經臺灣士林地方法院
    以95年度訴字第576號判處有期徒刑8月確定，嗣經減刑為有
    期徒刑4月確定；另於96年間，因施用毒品案件，經台灣台
    中地方法院以96年度訴字第1091號判處有期徒刑9月及3月確
    定，嗣經減刑為有期徒刑4月15日及1月15日確定；前各案嗣
    定執行刑為有期徒刑7月，於96年9月20日易科罰金執行完畢
    。戊○○曾於87年間，因違反毒品危害防制條例案件，經本
    院以91年度重上更五字第166號判處有期徒刑3年9月確定，
    於92年1月15日執行完畢（於本案不構成累犯）。
二、戊○○（綽號豆漿或榮兄）與己○○均明知海洛因係毒品危
    害防制條例第2 條第2項第1款所規定之第一級毒品，不得非
    法持有、販賣，竟共同基於販賣第一級毒品海洛因以營利之
    犯意聯絡，或各自基於販賣第一級毒品海洛因以營利之犯意
    ，共同或分別為下列之販賣第一級毒品犯行：
    (一)戊○○與己○○於97年9月3日23時許，經甲○○以臺中
        市○○路與西屯路附近某「7-11便利商店」門口之公共
        電話，撥打戊○○持用之門號0000000000號行動電話，
        向戊○○表示購買海洛因毒品後，由戊○○將承租位於
        台中市○○路與太原2街口附近之套房鑰匙及感應扣丟
        至樓下予甲○○，甲○○再自行進入戊○○之租屋處後
        ，由戊○○指示己○○交付第一級毒品海洛因1包（驗
        餘淨重0.8456公克）予甲○○，供其施用，再由戊○○
        自行以其所積欠甲○○之債務中抵扣新臺幣（下同）3
        千元。嗣甲○○離去後，於同年月4日0時30分許，途經
        臺中市○○區○○路728號前時，因另案遭通緝，為警
        查獲，並扣得第一級毒品海洛因1包(即附表(一)編號部
        分，甲○○施用毒品犯行，業經台灣台中地方法院97年
        度訴字第4404號判決在案，扣案之毒品於該判決已宣告
        沒收）。
    (二)戊○○分別於附表(一)編號所示之時間，由丙○○以
        其持用之門號0000000000號行動電話，撥打戊○○持用
        之門號0000000000號行動電話，洽購如附表(一)編號
        所示金額之海洛因毒品後，雙方再約定於如附表(一)編號
        所示之地點，由丙○○交付現金予戊○○後，再由
        戊○○各交付海洛因毒品1小包予丙○○。
    (三)己○○分別於附表(一)編號至所示之時間，由丙○○
        以其持用之門號0000000000號行動電話，撥打己○○持
        用之門號0000000000號行動電話，洽購如附表(一)編號
        至所示金額之海洛因毒品後，雙方再約定於如附表(一)
        編號至所示之地點，由丙○○交付現金予己○○後
        ，再由己○○各交付海洛因毒品1小包予丙○○。
    嗣於97年10月15日凌晨1時44分許，在臺中縣太平市○○路
    138號前，為警查獲戊○○及己○○，並在戊○○身上扣得
    如附表(四)(五)所示之物；在己○○身上扣得如附表(六)(七)所示之
    物。
三、案經臺中市警察局第四分局報告臺灣臺中地方法院檢察署檢
    察官偵查起訴。
    理  由
壹、程序部分：
    按被告以外之人於審判外之言詞或書面陳述，除法律有規定
    者外，不得作為證據，刑事訴訟第159條第1項定有明文。本
    案證人甲○○、己○○於檢察官偵查之陳述，雖屬審判外之
    陳述，被告戊○○之辯護人並爭執該等證人陳述之證據能力
    (見本院卷第80頁)。惟被告以外之人於偵查中向檢察官所為
    之陳述，除顯有不可信之情況，得為證據，刑事訴訟法第
    159條之1第2項亦有明定。前開證人於檢察官偵查中之陳述
    ，經查既無顯不可信之情況，依法即有證據能力。至證人甲○○於警詢中之陳述，固屬傳聞證據，但本院並未採為判決
    之依據，合先敘明。
貳、實體部分：
一、訊據上訴人即被告（下稱被告）戊○○、己○○，均矢口否
    認有共同販賣第一級毒品海洛因予甲○○（即附表(一)編號
    部分)，被告戊○○並辯稱：伊與甲○○合資購買海洛因，
    他出資5萬元合買，因當天海洛因尚未取回，他先拿一點去
    施用，並沒有賣毒品給他云云；被告己○○則辯稱：伊當時
    雖有在場，但並未拿海洛因給甲○○云云。被告戊○○、己○○對於販賣第一級毒品海洛因予丙○○之事實（即附表(一)
    編號部分與編號至部分），均坦承不諱，被告己○○另辯稱：丙○○一次向伊購買1萬7千元毒品，因金錢不夠
    ，有錢的時候才來拿，故分次取貨，應只成立一次販賣毒品
    罪云云。
二、經查：
(一)關於被告二人共同販賣毒品予甲○○部分(即附表(一)編號
    部分)：
  1.證人甲○○前於檢察官97年10月21日偵訊時已結稱：「9 月
    3日我去中山醫院喝完美沙酮之後，在太原路靠近西屯路戊○○承租的套房內，不知道是用了3千元或5千元向他購買海
    洛因，因為他之前有向我借了5萬元，所以這次買毒品他是
    用跟我抵債之方式；當天我從醫院出來騎車到太原路，走到
    太原與西屯路的7-11，用門口的公用電話打0917那支電話（
    指0000000000），那時是戊○○接的，他就從樓上把鑰匙丟
    下來，我就拿鑰匙及感應扣上樓，到他的套房內，當時有戊○○、己○○及另一位『阿志』的人在場，戊○○跟我說東
    西等一下就會回來，這些先拿去，拿了一點點給我，叫我晚
    上再過去，之後我就當場把海洛因用掉，坐了一下就離開了
    。到了晚上11點左右，我又騎車走太原路到了同一家7-11，
    用附近的公共電話打0917的電話，他就知道我在樓下，就丟
    鑰匙及感應扣下來給我，我拿了就自己上樓，上樓後，戊○○、己○○及『阿志』也在場，戊○○就拿了當天被查扣的
    那一包海洛因給我，我就直接離開了。」等語（見97年度偵
    字第24207號卷第38-39頁）。嗣經檢察官進一步訊問何以警
    訊時供稱向被告己○○購買毒品時，證人甲○○則證稱：「
    因為當時不知道戊○○的本名，且戊○○有時都會把東西拿
    給己○○，叫己○○從包包內把東西拿給我，最後一次我打
    電話去時是戊○○接的，拿毒品時是己○○交給我的，洽談
    買賣都是我和戊○○談的。」等語（見第24207號偵查卷第
    39頁）。證人甲○○之上開證述，核與證人即共同被告己○○於原審證述之情節大致相符（見第一審卷第122頁）。
  2.被告戊○○雖辯稱：伊與甲○○合資購買海洛因，甲○○出
    資5萬元，伊沒有賣毒品給他云云；證人甲○○嗣於原審及
    本院審理時，亦為相同之證述。惟證人甲○○於偵查中已明
    確證稱：伊向戊○○購買海洛因，由己○○交給毒品，因戊○○先前向伊借了5萬元，這次購買毒品，戊○○是從借款
    中抵扣等語（見第24207號偵查卷第38頁），又證稱：「我
    被查獲時，我老婆有跟他討錢幫我辦交保，結果他只給我老
    婆2萬元而已，說剩下的以後再說。」等語（見第24207號偵
    查卷第39頁），核與證人即甲○○之妻庚○○於本院審理時
    證稱：「我先生甲○○說他之前有借錢給戊○○」等語(見
    本院卷第115頁反面)相符；即被告戊○○於原審亦坦承，伊
    有欠甲○○金錢(見第一審卷第70頁)，經法官就案情整理不
    爭執之事項為：「被告戊○○確實積欠甲○○債務五萬元」
    ，被告戊○○及其辯護人亦均表示「沒有意見」(見第一審
    卷第71頁全頁)。足證甲○○先前交付戊○○之5萬元，確係
    借款，而非出資購買毒品之款項。參諸證人甲○○於本院審
    理時，審判長質問何以前後說詞不一致時，甲○○先是沈默
    不答，繼則表示壓力很大(見本院卷第119頁反面)，顯見其
    後來更改說法，係為附和被告戊○○之辯解，應以其於檢察
    官偵訊時，較無來自被告同庭之壓力、可以自然陳述之內容
    為可採。
  3.按海洛因物稀價昂，政府懸為禁令嚴加取締，苟其無利可圖
    ，衡情自無甘冒刑事訴追風險而從事買賣海洛因之理。被告
    戊○○與證人甲○○並非至親好友，自無無償轉讓之可能。
    茲甲○○於深夜與被告戊○○聯絡後，戊○○乃主動將住處
    鑰匙及感應扣丟下交由甲○○自行開門進入，互動至為熱絡
    ，若非有利可圖，應不至於此，顯見被告戊○○確係以抵償
    債務之方式，販賣海洛因予甲○○，至為灼然。至本次被告
    販賣海洛因予甲○○之價額，因證人甲○○證述其與戊○○
    雖有論及抵償先前之債務3千元或5千元，惟事後因伊遭逮捕
    而未及與被告戊○○確認，經比較證人甲○○先後供述與其
    他事證相互結合運用之可信情況，及罪疑惟輕，若有疑義應
    為被告有利認定之原則，此次被告戊○○、己○○共同販賣
    海洛因予甲○○之所得，應認定為3千元。
  4.此外，並有自證人甲○○身上查獲之海洛因1包及分別自被
    告戊○○、己○○身上或車上查獲如附表(四)、附表(六)等物品
    扣案可資佐證，復有行政院衛生署草屯療養院草療鑑字第
    0971000215號鑑定書1紙、臺灣臺中地方法院97年度訴字第
    4404號判決甲○○施用第一級毒品之宣示判決筆錄1份附卷
    可稽(見第一審卷第99-100頁、第152-153頁)。
(二)關於被告戊○○及己○○分別販賣第一級毒品海洛因予丙○○之部分（即附表(一)編號至部分）：
  1.此部分犯罪事實，業據被告戊○○、己○○供承不諱。證人
    丙○○於原審審理時證稱：伊所施用之毒品來源，是向阿新
    即被告己○○購買；除被告己○○外，也有向被告戊○○買
    過毒品，是以0000000000手機打給被告戊○○使用之000000
    0000手機，購買第一級毒品海洛因，約定交易的時間、地點
    ，就是起訴書犯罪事實欄所載；伊稱呼被告戊○○為「榮兄
    」；至於向被告己○○購買毒品，則是撥打己○○之000000
    0000電話，伊稱呼被告己○○為「阿新」等語(見第一審卷
    第124頁反面、第125頁全頁)。參照丙○○0000000000話行
    動電話之通信監察譯文表（見台中市警察局第四分局中分四
    偵字第0970027671號警卷第68-73頁），證人丙○○確實於
    附表(一)編號至之時間，分別與「榮兄」所使用之000000
    0000電話，及與「阿新」所使用之0000000000電話，互有通
    聯紀錄；且通聯之內容，不外為「一工」、「一工半」、「
    二工」（分別表示購買海洛因1000元、1500元、2000元）等
    毒品交易之術語。足認被告戊○○、己○○自白販賣海洛因
    予丙○○之供述，確與事實相符。
  2.被告己○○雖辯稱：丙○○係一次向伊購買1萬7千元毒品，
    因金錢不夠，才分次取貨，應只成立一罪云云；證人丙○○
    嗣於法院審理時亦為相同之證述。惟被告己○○於檢察官偵
    查時，依其與丙○○電話聯絡之時間，供述多次販賣海洛因
    給丙○○(見97年度偵字第24208號偵查卷第7-9頁)，其未曾
    提及丙○○一次購買毒品之事。而證人丙○○於偵查中亦證
    稱：伊多次打電話與被告己○○聯絡購買毒品，且於電話中
    已表明「一工」、「一工半」、「二工」等購買毒品之數量
    (見同上警卷第69-73頁、第24207號偵查卷第43-44頁)，並
    未敘及所謂「一次購買、分次取貨」之情形。足見證人丙○○嗣後更易其詞，係為附和被告己○○之辯解，自不足採。
    實則，證人丙○○密集向被告己○○購買毒品，係因其購買
    毒品之金錢不足以一次購買，乃依其財力而分次購買，被告
    己○○亦依丙○○給付之金額逐次交付毒品，則雙方每次買
    賣毒品完成時，即已單獨成立一罪。
(三)綜上所述，被告二人前揭所辯，皆屬卸責之詞，不足採信，
    渠等二人販賣第一級毒品之犯行，事證明確，均堪認定。
三、按販賣毒品之所謂販賣行為，係行為人基於營利之目的，而
    販入或賣出毒品而言。販賣毒品者，其主觀上須有營利之意
    圖，且客觀上有販賣之行為，即足構成，至於實際上是否已
    經獲利，則非所問。即於有償讓與他人之初，係基於營利之
    意思，並著手實施，而因故無法高於購入之原價出售，最後
    不得不以原價或低於原價讓與他人時，仍屬販賣行為。衡諸
    近年來毒品之濫用，危害國民健康與社會安定日益嚴重，治
    安機關對於販賣或施用毒品之犯罪行為，無不嚴加查緝，各
    傳播媒體對於政府大力掃毒之決心，亦再三報導，已使毒品
    不易取得而物稀價昂，且毒品海洛因屬量微價高，復為政府
    嚴格查緝之違禁物，販賣海洛因係違法行為，非可公然為之
    ，亦無公定價格，因容易分裝並增減份量，而每次買賣之價
    量，可能隨時依雙方關係深淺、資力、需求量及對行情認知
    、來源是否充裕、查緝是否嚴謹、購買者被查獲時供出販賣
    者之可能風險評估等情形，而異其標準，非可一概而論。其
    販賣之利得，除被告坦承犯行或價量俱臻明確外，委難察得
    實情，且販賣海洛因法定刑甚重，苟非意圖販賣營利，一般
    人焉有可能甘冒重刑而販賣海洛因。本案雖因被告否認部分
    犯行，或未能確知其等購入毒品海洛因之成本，致無法查得
    販賣海洛因之確實利潤為何，但倘無利益可圖，被告應無甘
    冒被他人供出來源或遭取締移送法辦、判處重刑之危險而平
    白從事上開毒品交易之理。揆諸上開說明，被告二人確有營
    利之意圖，並有販賣之行為，已堪認定。
四、被告二人行為後，毒品危害防制條例於98年5月20日修正公
    布，現已生效施行，其中該條例第4條第1項之販賣第一級毒
    品罪，就法定刑罰金部分，從原來之新臺幣1千萬元提高為
    新臺幣2千萬元；並增訂第17條第2項「犯第四條至第八條之
    罪於偵查及審判中均自白者，減輕其刑。」之規定。比較新
    、舊法之結果，如僅適用該條例第4條第1項，自以舊法較有
    利於被告；但如同時亦有該條例第17條第2項之適用時，則
    此減刑之規定，應一併納入比較範圍，綜其罪刑比較結果，
    自以新法較有利於被告。本案被告己○○關於販賣第一級毒
    品予丙○○部分，其於偵查及審判中均自白有該販賣海洛因
    之犯行(見台中市警察局第四分局中分四偵字第0970027587
    號警卷第5頁、第24208號偵查卷第8頁、第一審卷第69頁反
    面、第126頁反面、本院上訴字卷第82頁反面、本院卷第77
    頁反面、第114頁反面)，合於毒品危害防制條例增訂第17
    條第2項之減刑規定，因此，被告己○○關於附表(一)編號
    至販賣第一級毒品予丙○○部分，應整體適用修正後毒品
    危害防制條例第4條第1項及第17條第2項之規定，較為有利
    。至被告己○○、戊○○共同販賣第一級毒品予甲○○及被
    告戊○○販賣第一級毒品予丙○○部分，則皆未符合前開條
    例「於偵查及審判中均自白」之減刑規定，因被告各次販賣
    毒品行為皆是獨立成罪，是被告己○○關於附表(一)編號部
    分，及被告戊○○關於附表(一)編號部分，均應適用修
    正前毒品危害防制條例第4條第1項之規定較為有利。
五、查海洛因為毒品危害防制條例第2條第2項第1款所定之第一
    級毒品，不得非法販賣、持有。核被告二人所為，被告己○○關於附表(一)編號部分及被告戊○○關於附表(一)編號
    部分，皆係犯修正前毒品危害防制條例第4條第1項之販賣
    第一級毒品罪。被告己○○關於附表(一)編號至部分，則
    係犯修正後毒品危害防制條例第4條第1項之販賣第一級毒品
    罪（詳如附表(二)(三)所示）。被告二人就附表(一)編號部分，
    有犯意聯絡及行為分擔，均為共同正犯。渠等二人持有第一
    級毒品之低度行為，皆為販賣之高度行為所吸收，均不另論
    罪。被告己○○曾有如事實欄所載之科刑、執行紀錄，有臺
    灣高等法院被告前案紀錄表在卷可按，其於前開有期徒刑執
    行完畢後，5年內再犯本件有期徒刑以上之罪，為累犯，除
    法定刑為死刑、無期徒刑部分不得加重外，其餘罰金刑部分
    依法加重其刑。被告己○○關於附表(一)編號至部分，因
    合於修正後毒品危害防制條例第17條第2項之減刑規定，業
    如前述，均減輕其刑，並與前開累犯關於罰金刑加重部分，
    依刑法第71條第1項規定，先加後減之。又依修正前毒品危
    害防制條例第4條第1項規定，販賣第一級毒品罪之法定刑為
    「死刑或無期徒刑；處無期徒刑者，得併科1千萬元以下罰
    金」，修正後則法定刑為「死刑或無期徒刑；處無期徒刑者
    ，得併科2千萬元以下罰金」，故販賣第一級毒品罪之刑度
    極重，然同為販賣第一級毒品之人，其原因動機不一，犯罪
    情節未必盡同，或有大盤毒梟者，亦有中、小盤之分，甚或
    僅止於吸毒者友儕間為求互通有無之有償轉讓者亦有之，其
    販賣行為所造成危害社會之程度自屬有異，法律科處此類犯
    罪卻一律採取重刑，於此情形，倘依其情狀處以較輕之徒刑
    ，即足以懲儆，並可達防衛社會之目的者，自非不可依客觀
    之犯行與主觀之惡性二者加以考量其情狀，是否有可憫恕之
    處，適用刑法第59條之規定酌量減輕其刑，期使個案裁判之
    量刑，能斟酌至當，符合比例原則；本案被告二人多次販賣
    第一級毒品海洛因，無視國家對於杜絕毒品犯罪之禁令，其
    等行為固屬不當，應予非難，然被告二人販賣海洛因之對象
    僅有甲○○、丙○○二人，販賣海洛因所得金額有限，犯罪
    之情節尚非須以終身監禁或論處死刑之程度，其等僅因一時
    貪念，致罹重典，相對於長期大量販賣毒品之大毒梟而言，
    其等對社會治安及國民健康之危害顯然較小，綜觀被告二人
    之犯罪情節，倘仍論處販賣第一級毒品罪之最低度刑即無期
    徒刑，仍屬失之過苛而不盡情理，不免予人情輕法重之感，
    難謂符合罪刑相當性及比例原則，更無從與大毒梟之惡行有
    所區隔，是其等犯罪情狀相較於法定之重刑，在客觀上足以
    引起一般人之同情，情節尚堪憫恕，爰均依刑法第59條規定
    酌減其刑，被告己○○關於附表(一)編號至部分，並依刑
    法第70條規定，遞減之。又被告己○○之精神狀態，經本院
    前審送行政院衛生署草屯療養院鑑定結果，認為：「劉員於
    犯行時的精神狀態，並無因精神障礙或其他心智缺陷，致不
    能辨識其行為違法或欠缺依其辨識而行為之能力，或上述能
    力顯著降低的情形。」有該院98年8月10日草療精字第5263
    號函送之精神鑑定報告書可稽（見本院上訴字卷第177-180
    頁），是被告己○○亦無刑法第19條第2項得減輕其刑規定
    之適用，併此敘明。
六、原審認定被告二人犯罪事證明確，犯行堪予認定，均予論罪
    科刑，固非無見。惟查：(一)被告二人行為後，毒品危害防
    制條例於98年5月20日修正公布，現已生效施行，其中該條
    例第4條第1項之販賣第一級毒品罪，就法定刑罰金部分，從
    原來之新臺幣1千萬元提高為新臺幣2千萬元，並增訂第17
    條第2項關於減刑之規定，業如前述，原審於97年12月24日
    判決時，未及比較適用法律，自有未洽。(二)按毒品危害防
    制條例第4條所謂之販賣毒品罪，係以行為人主觀上有營利
    之目的（意思），而販入或賣出該條例第2條第2項所規定之
    毒品，或二者兼而有之者為構成要件。故行為人有無此項犯
    罪（營利意思）之目的條件，自應於事實欄內詳為記載，然
    後於理由內說明其憑以認定之證據，始為合法。原判決事實
    固認定被告等係基於意圖營利之犯意，販賣第一級毒品海洛
    因予丙○○施用等情，而論以販賣第一級毒品罪責，然判決
    理由內對於認定被告等主觀上有此營利意圖所憑之證據及心
    證理由，並未為必要說明，自屬理由不備。(三)毒品危害防
    制條例第4條第1項販賣第一級毒品罪，法定本刑除死刑及無
    期徒刑之外，尚有併科罰金刑之規定，原判決關於被告己○○累犯之論述，就法定刑為死刑及無期徒刑之外部分，未依
    法加重其刑，亦有未洽。(四)本件起訴書請求將警方在己○○車上查扣之海尼根提袋1只、研磨機1台、夾鏈袋3包、殘
    渣袋1包及電子磅秤1台依法宣告沒收(見起訴書第3、5頁)，
    乃原判決附表(六)漏列「電子磅秤1台」，致該電子磅秤1台未
    在宣告沒收範圍，亦未說明何以毋庸宣告沒收之理由，即有
    已受請求事項而未予判決之違法。又前開在己○○車上查扣
    之物品，即原判決附表(六)編號至部分，係屬被告戊○○
    所有，業據被告己○○、戊○○一致供明(見同上警卷第2頁
    、第24208號偵查卷第6頁、第一審卷第26-27頁)，原判決認
    定係被告己○○所有(見原判決第10頁第21-22行)，亦與卷
    內資料不符。而被告戊○○、己○○除共犯附表(一)編號之
    罪外，其餘附表(一)部分，係被告戊○○單獨所犯之罪，
    附表(一)編號至部分，係被告己○○單獨所犯之罪，則附
    表(四)編號及附表(六)編號至部分，既係被告戊○○所
    有供販賣毒品所用之物，即應在被告戊○○共犯及單獨所犯
    各罪之主文項下宣告沒收，不應在被告己○○單獨所犯之罪
    主文項下諭知沒收；反之，附表(六)編號部分，既係被告己○○所有供販賣毒品所用之物，即應在被告己○○共犯及單
    獨所犯各罪之主文項下宣告沒收，不應在被告戊○○單獨所
    犯之罪主文項下諭知沒收。原判決未加區分，而於被告戊○○、己○○主文項下，均宣告附表(四)編號及附表(六)之物
    沒收，即有未洽。另毒品危害防制條例第19條第1項之沒收
    規定，係刑法第38條第1項第2款、第3款沒收之特別規定，
    應優先適用，原判決就前開認定屬於被告所有供販賣毒品所
    用之物，未依毒品危害防制條例第19條第1項宣告沒收，而
    依刑法第38條第1項第2款規定諭知沒收(見原判決第10頁第
    22-23行)，亦有判決適用法則不當之違法。(五)原判決認定
    被告二人有如表(一)編號之共同販賣第一級毒品犯行，而就
    此部分論以共同販賣第一級毒品罪，並將被告二人共同販賣
    毒品所得財物新台幣3千元，依共犯連帶之法理，於被告主
    文項下分別諭知「犯罪所得新台幣三千元連帶沒收，如全部
    或一部不能沒收時，以其財產連帶抵償之」，但並未具體記
    載應負連帶沒收及以財產連帶抵償責任之共犯姓名，其記載
    尚欠明確，亦為最高法院發回所指明。被告戊○○、己○○
    提起上訴，均否認販賣毒品海洛因予甲○○，並以前詞置辯
    ，雖俱無理由，但原判決既有前揭可議之處，自無可維持，
    應由本院將原判決撤銷改判。爰審酌被告二人自己身受毒品
    危害，未能從中記取教訓，深切體認毒品危害身心健康之鉅
    ，為獲取販賣所得之利益，竟販賣海洛因，無視海洛因足以
    使施用者導致精神障礙、性格異常，甚至造成生命危險之生
    理成癮性及心理依賴性，嚴重影響社會治安，戕害國民身心
    健康，惡性非輕，及被告二人販賣海洛因之目的、手段、次
    數、所得金額，犯後未能完全坦承之態度等一切情狀，分別
    量處如附表(二)(三)所示之刑，並定應執行之刑。扣案如附表(四)
    編號之海洛因5包，確為第一級毒品，有行政院衛生署草
    屯療養院鑑定書1份在卷可稽，應依毒品危害防制條例第18
    條第1項前段之規定，沒收銷燬之。另附表(四)編號及附
    表(六)編號至部分，係被告戊○○所有供販賣毒品所用之
    物，而附表(六)編號部分，則係被告己○○所有供販賣毒品
    所用之物，均依毒品危害防制條例第19條第1項規定，宣告
    沒收。而販賣毒品案件，就犯罪所得之計算部分，除被告就
    販賣之價量俱臻明確供述，否則常難查得實情，且因證人記
    憶有限與時間流逝因素，復無從精確算知被告販賣毒品所獲
    利潤之數額，因此，本案僅能就卷內現有之事證，依罪疑唯
    輕原則，以最少次數及最低金額計算被告販賣毒品所得。據
    此，本案被告戊○○、己○○販賣第一級毒品海洛因之各次
    販賣所得，分別如附表(二)(三)所示，雖均未扣案，仍應依毒品
    危害防制條例第19條第1項規定宣告沒收，如全部或一部不
    能沒收時，以其財產抵償之；其中販賣予甲○○之獲利3 千
    元部分，應由被告二人負連帶沒收及以財產連帶抵償之責任
    。至於扣案如附表(五)(七)所示之物，或為被告自行施用之毒品
    （安非他命），或不能證明係本件犯毒所得，或與本件販賣
    海洛因毒品無直接關聯，自無從於本判決為沒收之諭知，併
    予敘明。
據上論斷，應依刑事訴訟法訟法第369條第1項前段、第364條、
第299條第1項前段，行為時毒品危害防制條例第4條第1項、裁判
時毒品危害防制條例第4條第1項、第17條第2項、第18條第1項前
段、第19條第1項，刑法第2條第1項、第11條、第28條、第47 條
第1項、第59條、第51條第5款，判決如主文。
本案經檢察官乙○○到庭執行職務。
中    華    民    國    99    年    4     月   27     日
            刑事第十一庭  審判長法  官  郭  同  奇
                                法  官  陳  慧  珊
                                法  官  洪  曉  能
以上正本證明與原本無異。
如不服本判決應於收受送達後十日內向本院提出上訴狀，其未敘
述上訴之理由者並得於提起上訴後十日內向本院補提理由書（均
須按他造當事人之人數附繕本）「切勿逕送上級法院」。
                                書記官  林  明  冬
中    華    民    國    99    年    4     月   27     日
附錄論罪科刑法條：
修正前毒品危害防制條例第4條第1項
製造、運輸、販賣第一級毒品者，處死刑或無期徒刑；處無期徒
刑者，得併科新臺幣 1 千萬元以下罰金。
修正後毒品危害防制條例第4條第1項
製造、運輸、販賣第一級毒品者，處死刑或無期徒刑；處無期徒
刑者，得併科新臺幣 2 千萬元以下罰金。
附表(一)：被告戊○○、己○○販賣第一級毒品之詳情
┌──┬─────┬──────┬───┬────┬────────────┬────┐
│編號│犯 罪 時間│交 易  地 點│行為人│販賣對象│犯     罪     方     法 │不法所得│
├──┼─────┼──────┼───┼────┼────────────┼────┤
│  │97年9月3日│臺中市北區太│戊○○│ 甲○○ │戊○○與己○○於前揭時間│新台幣  │
│    │23時許    │原路與太原二│己○○│        │，經甲○○以設置於臺中市│3,000元 │
│    │          │街口某處（游│      │        │太原路與西屯路附近某7-11│        │
│    │          │國精當時之租│      │        │便利商店門口之公共電話，│        │
│    │          │屋處）      │      │        │撥打戊○○持用之門號0917│        │
│    │          │            │      │        │-476396 號行動電話，向游│        │
│    │          │            │      │        │國精洽購第一級毒品海洛因│        │
│    │          │            │      │        │，嗣當甲○○前往前揭地點│        │
│    │          │            │      │        │樓下，由戊○○將承租套房│        │
│    │          │            │      │        │鑰匙及感應扣丟至樓下予李│        │
│    │          │            │      │        │利強，甲○○再自行進入前│        │
│    │          │            │      │        │址，而戊○○即指示己○○│        │
│    │          │            │      │        │交付第一級毒品海洛因1 包│        │
│    │          │            │      │        │予甲○○，再由戊○○自行│        │
│    │          │            │      │        │以其所積欠甲○○之債務中│        │
│    │          │            │      │        │抵扣。                  │        │
├──┼─────┼──────┼───┼────┼────────────┼────┤
│  │97年9月7日│臺中市○○路│戊○○│ 丙○○ │戊○○於前揭時間，經張武│新台幣  │
│    │14時10分許│與豐德路口附│      │        │雄以其持用之門號0000-000│2,000元 │
│    │及14時25分│近之「寶雅生│      │        │724 號行動電話，撥打游國│        │
│    │許        │活館」門口  │      │        │精持用之門號 0000-000000│        │
│    │          │            │      │        │號行動電話，談妥欲購買之│        │
│    │          │            │      │        │第一級毒品海洛因數量及價│        │
│    │          │            │      │        │格後，由丙○○親自於同日│        │
│    │          │            │      │        │在前揭地點交付現金予游國│        │
│    │          │            │      │        │精，並取得戊○○交付之第│        │
│    │          │            │      │        │一級毒品海洛因1小包。   │        │
├──┼─────┼──────┼───┼────┼────────────┼────┤
│  │97年9月23 │臺中市○○路│戊○○│ 丙○○ │戊○○於前揭時間，經張武│新台幣  │
│    │日20時37分│「麥當勞速食│      │        │雄以其持用之門號0000-000│2,000元 │
│    │許及20時45│店」門口    │      │        │724號行動電話，撥打游國 │        │
│    │分許      │            │      │        │精持用之門號 0000-000000│        │
│    │          │            │      │        │號行動電話，談妥欲購買之│        │
│    │          │            │      │        │第一級毒品海洛因數量及價│        │
│    │          │            │      │        │格後，由丙○○親自於同日│        │
│    │          │            │      │        │在前揭地點交付現金予游國│        │
│    │          │            │      │        │精，並取得戊○○交付之第│        │
│    │          │            │      │        │一級毒品海洛因1小包。   │        │
├──┼─────┼──────┼───┼────┼────────────┼────┤
│  │97年9月10 │臺中市東區旱│己○○│ 丙○○ │己○○於前揭時間，經張武│新台幣  │
│    │日9時9分許│溪東路「新天│      │        │雄以其持用之門號0000-000│2,000元 │
│    │          │地餐廳」前  │      │        │724 號行動電話，撥打劉東│        │
│    │          │            │      │        │鑫持用之門號 0000-000000│        │
│    │          │            │      │        │號行動電話，談妥欲購買之│        │
│    │          │            │      │        │第一級毒品海洛因數量及價│        │
│    │          │            │      │        │格後，由丙○○親自於同日│        │
│    │          │            │      │        │在前揭地點交付現金予劉東│        │
│    │          │            │      │        │鑫，並取得己○○交付之第│        │
│    │          │            │      │        │一級毒品海洛因1小包。   │        │
├──┼─────┼──────┼───┼────┼────────────┼────┤
│  │97年9月16 │臺中縣太平市│己○○│ 丙○○ │己○○於前揭時間，經張武│新台幣  │
│    │日22時34分│樹孝路「中華│      │        │雄以其持用之門號0000-000│1,000元 │
│    │許        │電信」前    │      │        │724 號行動電話，撥打劉東│        │
│    │          │            │      │        │鑫持用之門號 0000-000000│        │
│    │          │            │      │        │號行動電話，談妥欲購買之│        │
│    │          │            │      │        │第一級毒品海洛因數量及價│        │
│    │          │            │      │        │格後，由丙○○親自於同日│        │
│    │          │            │      │        │在前揭地點交付現金予劉東│        │
│    │          │            │      │        │鑫，並取得己○○交付之第│        │
│    │          │            │      │        │一級毒品海洛因1小包。   │        │
├──┼─────┼──────┼───┼────┼────────────┼────┤
│  │97年9月17 │臺中縣太平市│己○○│ 丙○○ │己○○於前揭時間，經張武│新台幣  │
│    │日9時43分 │樹孝路「中華│      │        │雄以其持用之門號0000-000│1,000元 │
│    │許        │電信」前    │      │        │724 號行動電話，撥打劉東│        │
│    │          │            │      │        │鑫持用之門號 0000-000000│        │
│    │          │            │      │        │號行動電話，談妥欲購買之│        │
│    │          │            │      │        │第一級毒品海洛因數量及價│        │
│    │          │            │      │        │格後，由丙○○親自於同日│        │
│    │          │            │      │        │在前揭地點交付現金予劉東│        │
│    │          │            │      │        │鑫，並取得己○○交付之第│        │
│    │          │            │      │        │一級毒品海洛因1小包。   │        │
├──┼─────┼──────┼───┼────┼────────────┼────┤
│  │97年9月17 │臺中縣太平市│己○○│ 丙○○ │己○○於前揭時間，經張武│新台幣  │
│    │日15時56分│樹孝路「中華│      │        │雄以其持用之門號0000-000│2,000元 │
│    │許        │電信」前    │      │        │724 號行動電話，撥打劉東│        │
│    │          │            │      │        │鑫持用之門號 0000-000000│        │
│    │          │            │      │        │號行動電話，談妥欲購買之│        │
│    │          │            │      │        │第一級毒品海洛因數量及價│        │
│    │          │            │      │        │格後，由丙○○親自於同日│        │
│    │          │            │      │        │在前揭地點交付現金予劉東│        │
│    │          │            │      │        │鑫，並取得己○○交付之第│        │
│    │          │            │      │        │一級毒品海洛因1 小包。  │        │
├──┼─────┼──────┼───┼────┼────────────┼────┤
│  │97年9月18 │臺中縣太平市│己○○│ 丙○○ │己○○於前揭時間，經張武│新台幣  │
│    │日9時13分 │樹孝路「中華│      │        │雄以其持用之門號0000-000│1,000元 │
│    │許        │電信」前    │      │        │724 號行動電話，撥打劉東│        │
│    │          │            │      │        │鑫持用之門號 0000-000000│        │
│    │          │            │      │        │號行動電話，談妥欲購買之│        │
│    │          │            │      │        │第一級毒品海洛因數量及價│        │
│    │          │            │      │        │格後，由丙○○親自於同日│        │
│    │          │            │      │        │在前揭地點交付現金予劉東│        │
│    │          │            │      │        │鑫，並取得己○○交付之第│        │
│    │          │            │      │        │一級毒品海洛因1 小包。  │        │
├──┼─────┼──────┼───┼────┼────────────┼────┤
│  │97年9月22 │臺中市東區旱│己○○│ 丙○○ │己○○於前揭時間，經張武│新台幣  │
│    │日8時38分 │溪東路「新天│      │        │雄以其持用之門號0000-000│2,000元 │
│    │許        │地餐廳」前  │      │        │724號行動電話，撥打劉東 │        │
│    │          │            │      │        │鑫持用之門號0000-000000 │        │
│    │          │            │      │        │號行動電話，談妥欲購買之│        │
│    │          │            │      │        │第一級毒品海洛因數量及價│        │
│    │          │            │      │        │格後，由丙○○親自於同日│        │
│    │          │            │      │        │在前揭地點交付現金予劉東│        │
│    │          │            │      │        │鑫，並取得己○○交付之第│        │
│    │          │            │      │        │一級毒品海洛因1小包。   │        │
├──┼─────┼──────┼───┼────┼────────────┼────┤
│  │97年9月22 │臺中縣太平市│己○○│ 丙○○ │己○○於前揭時間，經張武│新台幣  │
│    │日15時23分│樹孝路某大賣│      │        │雄以其持用之門號0000-000│2,000元 │
│    │許        │場門口      │      │        │724號行動電話，撥打劉東 │        │
│    │          │            │      │        │鑫持用之門號0000-000000 │        │
│    │          │            │      │        │號行動電話，談妥欲購買之│        │
│    │          │            │      │        │第一級毒品海洛因數量及價│        │
│    │          │            │      │        │格後，由丙○○親自於同日│        │
│    │          │            │      │        │在前揭地點交付現金予劉東│        │
│    │          │            │      │        │鑫，並取得己○○交付之第│        │
│    │          │            │      │        │一級毒品海洛因1小包。   │        │
├──┼─────┼──────┼───┼────┼────────────┼────┤
│  │97年9月22 │臺中市○○路│己○○│ 丙○○ │己○○於前揭時間，經張武│新台幣  │
│    │日18時16分│「松青超市」│      │        │雄以其持用之門號0000-000│2,000元 │
│    │許        │前          │      │        │724號行動電話，撥打劉東 │        │
│    │          │            │      │        │鑫持用之門號0000-000000 │        │
│    │          │            │      │        │號行動電話，談妥欲購買之│        │
│    │          │            │      │        │第一級毒品海洛因數量及價│        │
│    │          │            │      │        │格後，由丙○○親自於同日│        │
│    │          │            │      │        │在前揭地點交付現金予劉東│        │
│    │          │            │      │        │鑫，並取得己○○交付之第│        │
│    │          │            │      │        │一級毒品海洛因1小包。   │        │
├──┼─────┼──────┼───┼────┼────────────┼────┤
│  │97年9月25 │臺中縣太平市│己○○│ 丙○○ │己○○於前揭時間，經張武│新台幣  │
│    │日9時8分許│樹孝路「中華│      │        │雄以其持用之門號0000-000│1,500元 │
│    │          │電信」前    │      │        │724號行動電話，撥打劉東 │        │
│    │          │            │      │        │鑫持用之門號0000-000000 │        │
│    │          │            │      │        │號行動電話，談妥欲購買之│        │
│    │          │            │      │        │第一級毒品海洛因數量及價│        │
│    │          │            │      │        │格後，由丙○○親自於同日│        │
│    │          │            │      │        │在前揭地點交付現金予劉東│        │
│    │          │            │      │        │鑫，並取得己○○交付之第│        │
│    │          │            │      │        │一級毒品海洛因1小包。   │        │
├──┼─────┼──────┼───┼────┼────────────┼────┤
│  │97年9月26 │臺中縣太平市│己○○│ 丙○○ │己○○於前揭時間，經張武│新台幣  │
│    │日9時8分許│樹孝路「中華│      │        │雄以其持用之門號0000-000│1,000元 │
│    │          │電信」前    │      │        │724 號行動電話，撥打劉東│        │
│    │          │            │      │        │鑫持用之門號 0000-000000│        │
│    │          │            │      │        │號行動電話，談妥欲購買之│        │
│    │          │            │      │        │第一級毒品海洛因數量及價│        │
│    │          │            │      │        │格後，由丙○○親自於同日│        │
│    │          │            │      │        │在前揭地點交付現金予劉東│        │
│    │          │            │      │        │鑫，並取得己○○交付之第│        │
│    │          │            │      │        │一級毒品海洛因1 小包。  │        │
├──┼─────┼──────┼───┼────┼────────────┼────┤
│  │97年9月27 │臺中縣太平市│己○○│ 丙○○ │己○○於前揭時間，經張武│新台幣  │
│    │日21時59分│樹孝路「中華│      │        │雄以其持用之門號0000-000│1,500元 │
│    │許        │電信」前    │      │        │724 號行動電話，撥打劉東│        │
│    │          │            │      │        │鑫持用之門號 0000-000000│        │
│    │          │            │      │        │號行動電話，談妥欲購買之│        │
│    │          │            │      │        │第一級毒品海洛因數量及價│        │
│    │          │            │      │        │格後，由丙○○親自於同日│        │
│    │          │            │      │        │在前揭地點交付現金予劉東│        │
│    │          │            │      │        │鑫，並取得己○○交付之第│        │
│    │          │            │      │        │一級毒品海洛因1 小包。  │        │
└──┴─────┴──────┴───┴────┴────────────┴────┘
附表(二)：被告戊○○販賣第一級毒品之判決
┌──┬────┬─────────┬─────────────────┐
│編號│犯罪行為│罪              名│宣              告              刑│
├──┼────┼─────────┼─────────────────┤
│ 1  │如附表(一)│共同販賣第一級毒品│有期徒刑拾陸年。扣案如附表(四)編號│
│    │編號  │                  │之物沒收銷燬之；附表(四)編號、，│
│    │        │                  │及附表(六)之物均沒收；犯罪所得新臺幣│
│    │        │                  │參仟元應與己○○連帶沒收，如全部或│
│    │        │                  │一部不能沒收時，以其與己○○之財產│
│    │        │                  │連帶抵償之。                      │
├──┼────┼─────────┼─────────────────┤
│ 2  │如附表(一)│販賣第一級毒品    │有期徒刑拾伍年。扣案如附表(四)編號│
│    │編號  │                  │之物沒收銷燬之；附表(四)編號、，│
│    │        │                  │及附表(六)編號至之物均沒收；犯罪│
│    │        │                  │所得新臺幣貳仟元沒收，如全部或一部│
│    │        │                  │不能沒收時，以其財產抵償之。      │
├──┼────┼─────────┼─────────────────┤
│ 3  │如附表(一)│販賣第一級毒品    │有期徒刑拾伍年。扣案如附表(四)編號│
│    │編號  │                  │之物沒收銷燬之；附表(四)編號、，│
│    │        │                  │及附表(六)編號至之物均沒收；犯罪│
│    │        │                  │所得新臺幣貳仟元沒收，如全部或一部│
│    │        │                  │不能沒收時，以其財產抵償之。      │
└──┴────┴─────────┴─────────────────┘
附表(三)：被告己○○販賣第一級毒品之判決
┌──┬────┬─────────┬─────────────────┐
│編號│犯罪行為│罪              名│宣             告               刑│
├──┼────┼─────────┼─────────────────┤
│ 1  │如附表(一)│共同販賣第一級毒品│有期徒刑拾陸年。扣案如附表(四)編號│
│    │編號  │                  │之物沒收銷燬之；附表(四)編號、，│
│    │        │                  │及附表(六)之物均沒收；犯罪所得新臺幣│
│    │        │                  │參仟元應與戊○○連帶沒收，如全部或│
│    │        │                  │一部不能沒收時，以其與戊○○之財產│
│    │        │                  │連帶抵償之。                      │
├──┼────┼─────────┼─────────────────┤
│ 2  │如附表(一)│販賣第一級毒品    │有期徒刑捌年。扣案如附表(六)編號之│
│    │編號  │                  │物沒收；犯罪所得新臺幣貳仟元沒收，│
│    │        │                  │如全部或一部不能沒收時，以其財產抵│
│    │        │                  │償之。                            │
├──┼────┼─────────┼─────────────────┤
│ 3  │如附表(一)│販賣第一級毒品    │有期徒刑捌年。扣案如附表(六)編號之│
│    │編號  │                  │物沒收；犯罪所得新臺幣壹仟元沒收，│
│    │        │                  │如全部或一部不能沒收時，以其財產抵│
│    │        │                  │償之。                            │
├──┼────┼─────────┼─────────────────┤
│ 4  │如附表(一)│販賣第一級毒品    │有期徒刑捌年。扣案如附表(六)編號之│
│    │編號  │                  │物沒收；犯罪所得新臺幣壹仟元沒收，│
│    │        │                  │如全部或一部不能沒收時，以其財產抵│
│    │        │                  │償之。                            │
├──┼────┼─────────┼─────────────────┤
│ 5  │如附表(一)│販賣第一級毒品    │有期徒刑捌年。扣案如附表(六)編號之│
│    │編號  │                  │物沒收；犯罪所得新臺幣貳仟元沒收，│
│    │        │                  │如全部或一部不能沒收時，以其財產抵│
│    │        │                  │償之。                            │
├──┼────┼─────────┼─────────────────┤
│ 6  │如附表(一)│販賣第一級毒品    │有期徒刑捌年。扣案如附表(六)編號之│
│    │編號  │                  │物沒收；犯罪所得新臺幣壹仟元沒收，│
│    │        │                  │如全部或一部不能沒收時，以其財產抵│
│    │        │                  │償之。                            │
├──┼────┼─────────┼─────────────────┤
│ 7  │如附表(一)│販賣第一級毒品    │有期徒刑捌年。扣案如附表(六)編號之│
│    │編號  │                  │物沒收；犯罪所得新臺幣貳仟元沒收，│
│    │        │                  │如全部或一部不能沒收時，以其財產抵│
│    │        │                  │償之。                            │
├──┼────┼─────────┼─────────────────┤
│ 8  │如附表(一)│販賣第一級毒品    │有期徒刑捌年。扣案如附表(六)編號之│
│    │編號  │                  │物沒收；犯罪所得新臺幣貳仟元沒收，│
│    │        │                  │如全部或一部不能沒收時，以其財產抵│
│    │        │                  │償之。                            │
├──┼────┼─────────┼─────────────────┤
│ 9  │如附表(一)│販賣第一級毒品    │有期徒刑捌年。扣案如附表(六)編號之│
│    │編號  │                  │物沒收；犯罪所得新臺幣貳仟元沒收，│
│    │        │                  │如全部或一部不能沒收時，以其財產抵│
│    │        │                  │償之。                            │
├──┼────┼─────────┼─────────────────┤
│ 10 │如附表(一)│販賣第一級毒品    │有期徒刑捌年。扣案如附表(六)編號之│
│    │編號  │                  │物沒收；犯罪所得新臺幣壹仟伍佰元沒│
│    │        │                  │收，如全部或一部不能沒收時，以其財│
│    │        │                  │產抵償之。                        │
├──┼────┼─────────┼─────────────────┤
│ 11 │如附表(一)│販賣第一級毒品    │有期徒刑捌年。扣案如附表(六)編號之│
│    │編號  │                  │物沒收；犯罪所得新臺幣壹仟元沒收，│
│    │        │                  │如全部或一部不能沒收時，以其財產抵│
│    │        │                  │償之。                            │
├──┼────┼─────────┼─────────────────┤
│ 12 │如附表(一)│販賣第一級毒品    │有期徒刑捌年。扣案如附表(六)編號之│
│    │編號  │                  │物沒收；犯罪所得新臺幣壹仟伍佰元沒│
│    │        │                  │收，如全部或一部不能沒收時，以其財│
│    │        │                  │產抵償之。                        │
└──┴────┴─────────┴─────────────────┘
附表(四)：警方在被告戊○○身上(車上)查扣應沒收（銷燬）之物
┌──┬─────────────────────┬─────┐
│編號│品                                      名│數      量│
├──┼─────────────────────┼─────┤
│  │第一級毒品海洛因                          │   伍小包 │
│    │（驗餘數量分別為：5.9624公克、3.7286公克、│          │
│    │0.5035公克、0.1839公克、0.2319公克）      │          │
├──┼─────────────────────┼─────┤
│  │小黑皮夾（裝毒品之用）                    │   壹  只 │
├──┼─────────────────────┼─────┤
│  │大黑皮夾（裝毒品之用）                    │   壹  只 │
└──┴─────────────────────┴─────┘
附表(五)：警方在被告戊○○身上（車上）查扣不予沒收之物
┌──┬─────────────────────┬─────┐
│編號│品                                      名│數      量│
├──┼─────────────────────┼─────┤
│  │第二級毒品安非他命                        │    小包│
│    │（驗餘數量分別為：1.5826公克、1.6094公克、│          │
│    │0.5359公克）                              │          │
├──┼─────────────────────┼─────┤
│  │門號0000000000號SIM卡                     │    壹  張│
├──┼─────────────────────┼─────┤
│  │NOKIA廠牌行動電話                         │    壹  支│
│    │（含門號0000000000號SIM卡壹張）           │          │
├──┼─────────────────────┼─────┤
│  │三星廠牌行動電話                          │    壹  支│
│    │（序號為000000000000000號）               │          │
├──┼─────────────────────┼─────┤
│  │現金新台幣                                │  46,600元│
└──┴─────────────────────┴─────┘
附表(六)：警方在被告己○○身上(車上)查扣應沒收（銷燬）之物
┌──┬─────────────────────┬─────┐
│編號│品                                      名│數      量│
├──┼─────────────────────┼─────┤
│  │ANYCALL廠牌行動電話                       │    壹  支│
│    │（含門號0000000000號SIM卡壹張）           │          │
├──┼─────────────────────┼─────┤
│  │海尼根提袋（裝以下編號至之物）        │    壹  只│
├──┼─────────────────────┼─────┤
│  │研磨機                                    │    壹  臺│
├──┼─────────────────────┼─────┤
│  │夾鏈袋                                    │      包│
├──┼─────────────────────┼─────┤
│  │殘渣袋                                    │    壹  包│
├──┼─────────────────────┼─────┤
│  │電子磅秤                                  │    壹  台│
└──┴─────────────────────┴─────┘
附表(七)：警方在被告己○○身上（車上）查扣不予沒收之物
┌──┬─────────────────────┬─────┐
│編號│品                                      名│數      量│
├──┼─────────────────────┼─────┤
│  │現金新台幣                                │   3,700元│
├──┼─────────────────────┼─────┤
│  │門號0000000000號SIM卡                     │  壹    包│
├──┼─────────────────────┼─────┤
│  │NOKIA廠牌行動電話                         │  壹    支│
│    │（含門號0000000000號SIM卡壹張）           │          │
├──┼─────────────────────┼─────┤
│  │PANTECH廠牌行動電話                       │  壹    支│
│    │（含門號0000000000號SIM卡壹張）           │          │
└──┴─────────────────────┴─────┘

司法院資訊處製作；財團法人民間司法改革基金會備份。
